---
title: "Náš turistický deník"
subtitle: ""
language: 
  title-block-author-plural: "Autoři" # 
  title-block-published: "Datum"
author: 
  - name: "Tomáš Pompa"
  - name: "Michaela Marčeková"
date: today
lightbox:
  match: auto
  effect: fade
crossref:
  fig-title: Figure
  tbl-title: Table
format: 
  html: 
    page-layout: full
    grid:
      sidebar-width: 300px
      body-width: 1400px
      margin-width: 50px
    embed-resources: false
    toc: true
    toc-location: left
    toc-title: Kde už jsme byli
    toc-expand: 3
    number-sections: true
    number-depth: 3
    # html-math-method: katex
    smooth-scroll: true
    link-external-newwindow: true
    theme: materia
    css: style/template.css
    linkcolor: '#085391'
    highlight-style: pygments
    code-overflow: wrap
    code-line-numbers: false
    code-copy: true
    code-link: true
    code-block-bg: true     
    # code-block-border-left: "#e3e3e3"
    backgroundcolor: white
    show-code: false
    tbl-cap-location: top
    fig-align: center
    tbl-align: center
---

```{r setup, include=FALSE}
knitr::opts_chunk$set(
  warning = FALSE, 
  message = FALSE,
  fig.width = 8, 
  fig.height = 10, 
  fig.align = 'center'
)
```

```{r}
#| message: false
#| warning: false
#| echo: false

library(leaflet)
library(dplyr)

# Path to images
images_path <- "https://raw.githubusercontent.com/Tomas-Pompa/Hiking_diary/refs/heads/main/Photos/"
# "C:/Users/Tom/Desktop/Hiking_diary/fotky/"

is_missing <- function(x) is.na(x) | x == ""

# Data of visited places
adventures <- read.csv("Hiking_diary.csv") 
adventures <- adventures %>% 
  filter(!is_missing(typ)) %>% 
  mutate(datum_new = as.Date(datum, format = "%d.%m.%Y")) %>% 
  arrange(datum_new) %>% 
  mutate(X = 1:n()) %>% 
  select(-datum_new)

# Icons according to the type
ikony <- awesomeIcons(
  icon = 'flag',
  iconColor = 'white',
  library = 'fa',
  markerColor = case_when(
    adventures$typ == "hut" ~ "blue",
    adventures$typ == "peak" ~ "red",
    adventures$typ == "ferrata" ~ "green",
    adventures$typ == "camp" ~ "orange",
    TRUE ~ "gray"
  )
)
```

---

> Tuto stránku jsme vytvořili jako seznam navštívených míst. Kromě seznamu jsme přidali vlastní dojmy a pro nás důležité poznámky, které by se mohly hodit do budoucna.

# Mapa {.unnumbered}

Pro lepší orientaci jsou místa vyznačena na mapě. Zvolili jsme barevně odlišené vlaječky:

- [**ferrata**]{style="color: green;"},
- [**vrchol**]{style="color: red;"},
- [**horská chata**]{style="color: blue;"},
- [**kemp**]{style="color: orange;"}.

```{r}
#| message: false
#| warning: false
#| echo: false
# 
leaflet(adventures[!is.na(adventures$typ), ]) %>%
  addProviderTiles("OpenTopoMap") %>%
  # addProviderTiles("CyclOSM") %>% 
  addAwesomeMarkers(
    ~lon, ~lat,
    icon = ikony,
    popup = ~paste0(
      "<b>", nazev, "</b><i>  (", typ, ")</i><br>", datum, "<br>",
      popis_kratky, " <br>")
  ) %>% 
    addLegend(
    position = "bottomright",
    title = "Typ místa",
    colors = c("blue","red","green", "orange"),
    labels = c("horská chata","vrchol","ferrata", "camp"),
    opacity = 0.5
  )
```

# Seznamy {.unnumbered}

Pro lepší orientaci lze využít seznamy níže. Jsou vyfiltrované podle daného typu místa a tabulky jsou seřazené abecedně.

::: panel-tabset
## [**Ferraty**]{style="color: green;"}

```{r}
#| echo: false
adventures %>% 
  filter(typ == "ferrata") %>% 
  mutate(link = paste0("@sec-place", X)) %>% 
  dplyr::select(nazev, link, datum, popis_kratky) %>% 
  arrange(nazev) %>% 
  # mutate(
  #   linkA = stringr::str_replace(link, "@(sec-place(\\d+))", "[Place \\2](#\\1)"),
  #   clickable_section = sprintf("[%s](#%s)", link, sub("@", "", link))
  # ) %>% 
  knitr::kable(col.names = c("Název", "Odkaz na sekci", "Datum návštěvy", "Krátký popis místa"))
```

## [**Vrcholy**]{style="color: red;"}

```{r}
#| echo: false
adventures %>% 
  filter(typ == "peak") %>% 
  mutate(link = paste0("@sec-place", X)) %>% 
  dplyr::select(nazev, link, datum, popis_kratky) %>% 
  arrange(nazev) %>% 
  # mutate(
  #   linkA = stringr::str_replace(link, "@(sec-place(\\d+))", "[Place \\2](#\\1)"),
  #   clickable_section = sprintf("[%s](#%s)", link, sub("@", "", link))
  # ) %>% 
  knitr::kable(col.names = c("Název", "Odkaz na sekci", "Datum návštěvy", "Krátký popis místa"))
```

## [**Horské chaty**]{style="color: blue;"}

```{r}
#| echo: false
adventures %>% 
  filter(typ == "hut") %>% 
  mutate(link = paste0("@sec-place", X)) %>% 
  dplyr::select(nazev, link, datum, popis_kratky) %>% 
  arrange(nazev) %>% 
  # mutate(
  #   linkA = stringr::str_replace(link, "@(sec-place(\\d+))", "[Place \\2](#\\1)"),
  #   clickable_section = sprintf("[%s](#%s)", link, sub("@", "", link))
  # ) %>% 
  knitr::kable(col.names = c("Název", "Odkaz na sekci", "Datum návštěvy", "Krátký popis místa"))
```

## [**Kempy**]{style="color: orange;"}

```{r}
#| echo: false
adventures %>% 
  filter(typ == "camp") %>% 
  mutate(link = paste0("@sec-place", X)) %>% 
  dplyr::select(nazev, link, datum, popis_kratky) %>% 
  arrange(nazev) %>% 
  # mutate(
  #   linkA = stringr::str_replace(link, "@(sec-place(\\d+))", "[Place \\2](#\\1)"),
  #   clickable_section = sprintf("[%s](#%s)", link, sub("@", "", link))
  # ) %>% 
  knitr::kable(col.names = c("Název", "Odkaz na sekci", "Datum návštěvy", "Krátký popis místa"))
```
:::

# Ferraty

```{r}
#| results: asis
#| echo: false
ferrata_ids <- adventures %>% 
  filter(typ == "ferrata") %>% 
  select(X) %>% c() %>% unlist()
for(id in ferrata_ids) {
  cat(paste0("## ", adventures[id, "nazev"], " {#sec-place", id, "}\n\n",
             "*Datum*: ", adventures[id, "datum"], "<br>",
             "*Krátký popis*: ", adventures[id, "popis_kratky"], "\n\n"))
  if (!is.na(adventures[id, "foto1"])) {
    cat(paste0('::: {.columns}\n\n::: {.column width="25%"}\n\n',
               "![](", images_path, adventures[id, "foto1"], "){width=90%}\n\n:::\n\n",
               '::: {.column width="75%"}\n\n', 
               adventures[id, "popis_dlouhy"], "\n\n:::\n\n:::\n\n"))
  } else {
      cat(paste0(adventures[id, "popis_dlouhy"], "\n\n"))
    }
  if (!is.na(adventures[id, "foto2"])) {cat(paste0("![](", images_path, adventures[id, "foto2"], "){width=20%}\n\n"))}
}
```

# Vrcholy

```{r}
#| results: asis
#| echo: false
peak_ids <- adventures %>% 
  filter(typ == "peak") %>% 
  select(X) %>% c() %>% unlist()
for(id in peak_ids) {
  cat(paste0("## ", adventures[id, "nazev"], " {#sec-place", id, "}\n\n",
             "*Datum*: ", adventures[id, "datum"], "<br>",
             "*Krátký popis*: ", adventures[id, "popis_kratky"], "\n\n"))
  if (!is.na(adventures[id, "foto1"])) {
    cat(paste0('::: {.columns}\n\n::: {.column width="25%"}\n\n',
               "![](", images_path, adventures[id, "foto1"], "){width=90%}\n\n:::\n\n",
               '::: {.column width="75%"}\n\n', 
               adventures[id, "popis_dlouhy"], "\n\n:::\n\n:::\n\n"))
  } else {
      cat(paste0(adventures[id, "popis_dlouhy"], "\n\n"))
    }
  if (!is.na(adventures[id, "foto2"])) {cat(paste0("![](", images_path, adventures[id, "foto2"], "){width=20%}\n\n"))}
}
```

# Horské chaty

```{r}
#| results: asis
#| echo: false
huts_ids <- adventures %>% 
  filter(typ == "hut") %>% 
  select(X) %>% c() %>% unlist()

for(id in huts_ids) {
  cat(paste0("## ", adventures[id, "nazev"], " {#sec-place", id, "}\n\n",
             "*Datum*: ", adventures[id, "datum"], "<br>",
             "*Krátký popis*: ", adventures[id, "popis_kratky"], "\n\n"))
  if (!is.na(adventures[id, "foto1"])) {
    cat(paste0('::: {.columns}\n\n::: {.column width="25%"}\n\n',
               "![](", images_path, adventures[id, "foto1"], "){width=90%}\n\n:::\n\n",
               '::: {.column width="75%"}\n\n', 
               adventures[id, "popis_dlouhy"], "\n\n:::\n\n:::\n\n"))
  } else {
      cat(paste0(adventures[id, "popis_dlouhy"], "\n\n"))
    }
  if (!is.na(adventures[id, "foto2"])) {cat(paste0("![](", images_path, adventures[id, "foto2"], "){width=20%}\n\n"))}
}
```

# Kempy

```{r}
#| results: asis
#| echo: false
camp_ids <- adventures %>% 
  filter(typ == "camp") %>% 
  select(X) %>% c() %>% unlist()

for(id in camp_ids) {
  cat(paste0("## ", adventures[id, "nazev"], " {#sec-place", id, "}\n\n",
             "*Datum*: ", adventures[id, "datum"], "<br>",
             "*Krátký popis*: ", adventures[id, "popis_kratky"], "\n\n"))
  if (!is.na(adventures[id, "foto1"])) {
    cat(paste0('::: {.columns}\n\n::: {.column width="25%"}\n\n',
               "![](", images_path, adventures[id, "foto1"], "){width=90%}\n\n:::\n\n",
               '::: {.column width="75%"}\n\n', 
               adventures[id, "popis_dlouhy"], "\n\n:::\n\n:::\n\n"))
  } else {
      cat(paste0(adventures[id, "popis_dlouhy"], "\n\n"))
    }
  if (!is.na(adventures[id, "foto2"])) {cat(paste0("![](", images_path, adventures[id, "foto2"], "){width=20%}\n\n"))}
}
```

